【裁判字號】    98,訴,963
【裁判日期】    980429
【裁判案由】    毒品危害防制條例
【裁判全文】
臺灣板橋地方法院刑事判決               98年度訴字第963號
公  訴  人  臺灣板橋地方法院檢察署檢察官
被      告  甲○○
上列被告因毒品危害防制條例案件，經檢察官提起公訴（98年度
毒偵字第1204號），本院依簡式審判程序判決如下：
    主  文
甲○○施用第一級毒品，處有期徒刑陸月。又施用第二級毒品，
處有期徒刑貳月。應執行有期徒刑柒月。
    事  實
一、甲○○前因施用第二級毒品案件，經本院以94年度毒聲字第
    1549號裁定送觀察、勒戒後，認無繼續施用毒品之傾向，而
    於民國95年9 月14日執行完畢釋放出所，並由臺灣板橋地方
    法院檢察署檢察官以95年度毒偵緝字第505 號、95年度毒偵
    字第5337號為不起訴處分確定。
二、詎甲○○仍不知悛悔，於上開觀察、勒戒執行完畢後五年內
    ，復各基於施用第一級毒品海洛因（下稱海洛因）及第二級
    毒品安非他命（下稱安非他命）之犯意，於98年2 月3 日晚
    間10時許，在其友人李嘉貞位於臺北縣三重市○○街289 號
    8 樓之住處內，以將安非他命粉末置於玻璃球吸食器內，再
    於其下方點火燒烤產生煙霧後加以吸用之方式，非法施用安
    非他命一次；另於98年2 月初之某時，在其位於臺北縣泰山
    鄉○○路○ 段231 巷4 弄3 號4 樓之住處內，以將海洛因粉
    末摻入香菸後，再點火吸食其煙霧之方式，非法施用海洛因
    一次。嗣於98年2 月3 日夜間11時10分許，為警在上開李嘉
    貞住處內查獲，並當場扣得安非他命吸食器一組等物。經警
    採其尿液送驗後，呈鴉片類（嗎啡）及安非他命類陽性反應
    ，併悉上情。
三、案經臺北縣政府警察局三重分局報請臺灣板橋地方法院檢察
    署檢察官偵查起訴。
    理  由
一、本件被告甲○○所犯係死刑、無期徒刑、最輕本刑為三年以
    上有期徒刑以外之罪，其於準備程序中就被訴事實為有罪之
    陳述，經法官告知簡式審判程序之旨，並聽取公訴人及被告
    之意見後，本院業已於98年4 月15日依刑事訴訟法第273 條
    之1 第1 項之規定，合議裁定由受命法官獨任進行簡式審判
    程序，合先敘明。
二、前揭事實，業據被告於本院審理中供承不諱，而其於上開時
    、地為警查獲後所採尿液經送臺灣檢驗科技股份有限公司以
    EIA酵素免疫分析法初步檢驗及以GC/MS氣相層析質譜儀法確
    認檢驗結果，確均呈鴉片類（嗎啡）及安非他命類陽性反應
    乙節，亦有該公司98年2 月20日編號UL/2009/20176 號濫用
    藥物檢驗報告一紙及上開三重分局98年2 月4 日移送書上所
    載之檢體編號附卷可稽，暨施用毒品之器具即安非他命吸食
    器一組扣案可資佐證。被告之自白既有上開證據足資補強，
    應堪信為真實。據此，本案事證明確，被告犯行堪以認定。
三、被告前因施用毒品案件，經本院以94年度毒聲字第1549號裁
    定送觀察、勒戒後，認無繼續施用毒品之傾向，而於95年9
    月14日執行完畢釋放出所，並由臺灣板橋地方法院檢察署檢
    察官以95年度毒偵緝字第505 號、95年度毒偵字第5337號為
    不起訴處分確定等情，有臺灣高等法院被告前案紀錄表一份
    在卷可參，其再犯本件施用第一級、第二級毒品之罪，係於
    觀察、勒戒執行完畢後五年內再犯毒品危害防制條例第10條
    第1 項、第2 項之罪，依該條例第23條第2 項規定，應逕予
    論罪科刑。
四、論罪科刑部分：
(一)按海洛因、安非他命分別係毒品危害防制條例第2 條第2 項
    第1 款、第2 款所列之第一級、第二級毒品，故核被告所為
    ，係犯上開條例第10條第1 項之施用第一級毒品罪及同條第
    2 項之施用第二級毒品罪。被告施用前持有第一級毒品海洛
    因及第二級毒品甲基安非他命之低度行為，均為施用之高度
    行為所吸收，不另論罪。其所犯上開二罪，犯意各別，行為
    互殊，應予分論併罰。
(二)本院爰審酌被告前已有因施用毒品而經觀察、勒戒之紀錄，
    業如上述，竟又為本件施用毒品犯行，可徵其悔意不深，遠
    離毒品之意志薄弱，惟考量其施用毒品乃自戕行為，所生危
    害非鉅，暨被告前僅有經觀察、勒戒一次之紀錄，復無其他
    前科，有上開被告前案紀錄表一份在卷可按，尚非素行不良
    ，犯罪後且坦承犯行之犯後態度等一切情狀，分別量處如主
    文所示之刑，並定其應執行之刑，以資懲儆。
(三)扣案之安非他命吸食器一組，雖係供被告為本案犯行所用之
    物，惟被告否認為其所有，辯稱係同遭查獲之李嘉貞所有之
    物，本院衡諸本案查獲地點乃李嘉貞住處，李嘉貞亦自承有
    施用安非他命之習慣，業據李嘉貞於警詢中供述甚詳，該吸
    食器為李嘉貞所有之物之可能性，顯屬甚高，被告所辯，即
    非無據，是該吸食器即無足夠證據可資證明為被告所有之物
    ，與刑法第38條第3 項前段之規定尚有未合，爰不予宣告沒
    收，併此敘明。
據上論斷，應依刑事訴訟法第273 條之1 第1 項、第299 條第1
項前段，毒品危害防制條例第10條第1 項、第2 項，刑法第11條
前段、第51條第5 款，判決如主文。
本案經檢察官吳宗光到庭執行職務。
中    華    民    國    98    年    4     月    29    日
                  刑事第十三庭  法  官 張紹省
以上正本證明與原本無異
如不服本判決應於送達後十日內向本院提出上訴狀
                                書記官 周雅玲
中    華    民    國    98    年    4     月    29    日
附錄本案論罪科刑法條全文：
毒品危害防制條例第10條


司法院資訊處製作；財團法人民間司法改革基金會備份。
